Minutes et répertoires du notaire Jean THIERRY, 8 août 1732 - 14 mars 1748 (étude V)
Archives nationales
- Minutes de Jean THIERRY, 8 août 1732 - 14 mars 1748; MC/ET/V/368 - MC/ET/V/441
  - Minutes. 1735, août - 1735, décembre, août 1735 - décembre 1735; MC/ET/V/377
    - HORLOGER (apprentissage de) § Mise .. par SERRET, marchand de vin de son neveu PETER (Joseph) âgé de 14 ans pour 7 années chez BEAUVILLAIN (Charles) qui le nourri, logé, couche blanchi moyennant 24 livres pendant chacune des 5 premières années et un fromage de gruyère pesant 40 livres environ pendant chacune des 7 années, 21 octobre 1735; MC/ET/V/377
    - Autran (Jacques Georges), orfèvre, rue de Gesvres § Mise en apprentissage chez .., 25 octobre 1735; MC/ET/V/377
      contrat d'apprentissage; Autran, Jacques Georges
    - ORFEVRE (apprentissage) § mise .. par galloys, orfèvre, de son fils Louis Joseph, âgé de 14 ans pour 6 ans, chez AUTRAN (Jacques Georges) que le nourrira logé, couché, blanchi, habille moyennant 600 livres, 25 octobre 1735; MC/ET/V/377
    - Gallois (Gabriel), orfèvre, Pont au Change § Mise en apprentissage du fils de .., 25 octobre 1735; MC/ET/V/377
      contrat d'apprentissage; Gallois, Gabriel
    - BADOLLET (Jacques) Maître horloger. Quai Pelletier § Bail, 30 octobre 1735; MC/ET/V/377
      bail; Badollet, Jacques
    - Langlois (Philippe Jacques), orfèvre joaillier, cour de Lamoignon § Bail par .., 30 octobre 1735; MC/ET/V/377
      bail; Langlois, Philippe Jacques
    - PHLIPON (Jacques) Maître maçon Rue du Plâtre § Transport., 23 novembre 1735; MC/ET/V/377
      Phlipon, Jacques
    - Framont (Jean), orfèvre, rue de Gesvres § Transaction .., 23 novembre 1735; MC/ET/V/377
      accord; Framont, Jean
  - Minutes. 1736, janvier - 1736, avril, janvier 1736 - avril 1736; MC/ET/V/378
    - Nobillot (Claude) maître maçon rue Mouffetard § Notoriété, 13 janvier 1736; MC/ET/V/378
      Nobillot, Claude
    - Cattier (Nicolas) marchand lapidaire joaillier rue Saint Martin § Constitution, 19 janvier 1736; MC/ET/V/378
      Cattier, Nicolas
    - Perot (François) entrepreneur des bâtiments grande rue du fg. Saint Jacques § Quittance et compte, 26 janvier 1736; MC/ET/V/378
      quittance; Perot, François
    - Guillaume (Louis Jean) marchand tapissier grande rue du fg. Saint-Antoine § Mariage de .., 5 février 1736; MC/ET/V/378
      contrat de mariage; Guillaume, Louis Jean
    - Chartier (Etienne Charles) serrurier rue Saint Sébastien § Inventaire après le décès de la femme de .., 7 février 1736; MC/ET/V/378
      inventaire; Chartier, Etienne Charles
    - Saint Jean en Grève (église paroissiale de) § Inventaire des meubles livres ornements etc. dans la petite Pièce annexe Sacristie de Election, 6 mars 1736; MC/ET/V/378
      inventaire; Saint Jean en Grève, église paroissiale de
    - Marché aux termes duquel Sylvain Desret, maître maçon, demeurant rue Tiquetonne, et les entrepreneurs des métiers intéressés, s'engagent envers Jean-Baptiste Raguenet, maître et marchand peintre, demeurant rue de la Mortellerie, à faire les travaux d'aménagement portés au devis, dans la maison où demeure ledit Raguenet et dont il est propriétaire. Le sieur Desret recevra 1.000 livres d'avance avant la fin du mois d'avril, et les autres entrepreneurs 2.000 livres avant la fin des travaux, somme qu'ils se partageront au prorata de leurs travaux respectifs., 17 avril 1736; MC/ET/V/378
      Pièce jointe: Devis des travaux.
      Documents du Minutier central concernant l'histoire de l'art (1700-1750), par Mireille Rambaud, tome II [études I à X, soit 2357 actes], Paris, Archives nationales, 1971, p. 374 (instrument de recherche imprimé dématérialisé, certaines notices sont plus détaillées dans la version intégrale accessible en ligne par la rubrique 'Autres instruments de recherche', voir contexte dans le Plan d’orientation général - Notaires de Paris, guides thématiques du Minutier).
  - Minutes. 1736, mai - 1736, août, mai 1736 - août 1736; MC/ET/V/379
    - Niquet (Pierre) maître doreur Pont Notre Dame § Sommations respectueuses, 7 mai 1736; MC/ET/V/379
      Niquet, Pierre
    - Simonnet (François) entrepreneur des bâtiments rue de la Mortellerie § Quittances, 8 mai 1736; MC/ET/V/379
      quittance; Simonnet, François
    - Laveau dit La Franchise (Léonard) tailleur de pierre rue Saint Anastase § Quittances, 8 mai 1736; MC/ET/V/379
      quittance; Laveau dit La Franchise, Léonard
    - Moreau (Jean) maçon rue Saint-Antoine § Quittances, 8 mai 1736; MC/ET/V/379
      quittance; Moreau, Jean
    - Lefort (Jean) maçon rue Saint Antoine § Quittances rapportées, 8 mai 1736; MC/ET/V/379
      quittance; Lefort, Jean
    - Cattier (Nicolas) marchand lapidaire joaillier rue Saint Martin § Obligation, 12 mai 1736; MC/ET/V/379
      obligation; Cattier, Nicolas
    - Renault (François) marchand fayancier rue du Moulin § Alloué, 24 mai 1736; MC/ET/V/379
      Renault, François
    - Fayancier (alloué) § François Renault, marchand fayancier, met son fils, Jean François R., âgé de 15 ans, enfant de choeur de Saint-Jean en Grève, pour un an, chez François, Pierre Duban marchand fayancier. Couché, logé, blanchi. Moyennant 200 l., payés par le marguillier de Saint-Jean en Grève, 24 mai 1736; MC/ET/V/379
    - Porlier (Jean Baptiste) maître potier d'étain rue Sainte Marguerite § Consentement, 12 juin 1736; MC/ET/V/379
      Porlier, Jean Baptiste
    - Benard (Jacques Renaut) maçon à Rosny § Vente par .., 17 juin 1736; MC/ET/V/379
      acte de vente; Benard, Jacques Renaut
    - Mahon (François) architecte entrepreneur des bâtiments rue Saint Denis § Mariage de .., 29 juin 1736; MC/ET/V/379
      contrat de mariage; Mahon, François
    - Robert (Jean Baptiste) maître serrurier rue de la Tissanderie § Apprentissage, 30 juin 1736; MC/ET/V/379
      contrat d'apprentissage; Robert, Jean Baptiste
    - Serrurier (apprentissage) § Antoine Vincent Bourin, fils de défunt Martin B., marchand fruitier, est mis pour 5 ans, Chez Jean Baptiste Robert, maître serrurier Nourri, logé, blanchi. Moyennant 150 l. payés par le marguillier de Saint-Jean en grève, 30 juin 1736; MC/ET/V/379
    - Picard (Nicolas François), peintre de l'Academie de Saint-Luc, rue de la Planche Mibray § Notoriété, 13 juillet 1736; MC/ET/V/379
      Picard, Nicolas François
    - Person (Louis Pierre de), maître peintre de l'Académie, rue de la Haute de Saint Luc Vannerie § Notoriété, 13 juillet 1736; MC/ET/V/379
      Person, Louis Pierre de
    - Delaval (Guillaume Etienne) maître Serrurier rue Neuve Guillemin § Quittance, 23 juillet 1736; MC/ET/V/379
      quittance; Delaval, Guillaume Etienne
    - Bourgeois (Leonard) horloger place Dauphine § Transaction, 27 juillet 1736; MC/ET/V/379
      accord; Bourgeois, Léonard
    - Mahon (Antoine) architecte entrepreneur des bâtiments § Mariage du fils de .., 29 juillet 1736; MC/ET/V/379
      contrat de mariage; Mahon, Antoine
    - Cattier (Nicolas) marchand lapidaire rue Saint Martin § Bail par .., 14 août 1736; MC/ET/V/379
      bail; Cattier, Nicolas
    - FONDEUR CISELEUR (Me) § Pour faire du commerce de maître FONDEUR CISELEUR Société., 17 août 1736; MC/ET/V/379
    - Vallée (Jean Baptiste) maître fondeur ciseleur rue Planche Mibray § Société, 17 août 1736; MC/ET/V/379
      Vallée, Jean Baptiste
    - Bonneau (Jean Baptiste) maître maçon entrepreneur des bâtiments rue Saint Martin § Quittance, 26 août 1736; MC/ET/V/379
      quittance; Bonneau, Jean Baptiste
    - Villet (Jacques) maître serrurier rue Saint Joseph § Quittance, 26 août 1736; MC/ET/V/379
      quittance; Villet, Jacques
    - Gugonnet (Pierre) tailleur de pierres § témoin au mariage, 2 septembre 1736; MC/ET/V/379
      contrat de mariage; Gugonnet, Pierre
  - Minutes. 1736, septembre - 1736, décembre, septembre 1736 - décembre 1736; MC/ET/V/380
    - Massé (Jean François), menuisier, à Gentilly § Bail, 10 décembre 1731; MC/ET/V/380
      bail; Massé, Jean François
    - MORTEMER (Abbaye de) § Etat des revenus pour l'année 1733 Pièce annexe Comparution., 1er septembre 1736; MC/ET/V/380
      Mortemer, Abbaye de
    - La Rivière (Jacques) mait menuisier rue Couture § Apprentissage, 11 septembre 1736; MC/ET/V/380
      contrat d'apprentissage; La Rivière, Jacques
    - Menuisier (apprentissage) § Marie Sébastienne Bruyant, met son petit fils, âgé de 14 ans, pour 6 ans Jacques Claude Desers, chez Jacques La Rivière, maître menuisier. Logé, nourri, blanchi, moyennant 150 livres, payable par le marguillier de Saint-Jean-en-Grève, 11 septembre 1736; MC/ET/V/380
      contrat d'apprentissage; Bruyant, Marie Sébastienne; Desers, Jacques Claude; La Rivière, Jacques
    - Pollet (Michel) tapissier rue de la Calande § Notoriété, 19 septembre 1736; MC/ET/V/380
      Pollet, Michel
    - Valadon (Jacques) maçon rue de la Vannerie § bail par la veuve de .., 4 novembre 1736; MC/ET/V/380
      bail; Valadon, Jacques
    - Pillard (Henri) maître tapissier à Paris § Compte, 9 décembre 1736; MC/ET/V/380
      Pillard, Henri
    - Mossé (Pierre), menuisier, au champ de l'Allouette § Bail .., 10 décembre 1736; MC/ET/V/380
      bail; Mossé, Pierre
    - Desforges (Jean Baptiste) marchand fayencier rue de la Verrerie § bail à .., 11 décembre 1736; MC/ET/V/380
      bail; Desforges, Jean Baptiste
  - Minutes. 1737, janvier - 1737, mars, janvier 1737 - mars 1737; MC/ET/V/381
    - Mathieu (Antoine) maître Cartier à Lyon § Procuration, 26 janvier 1737; MC/ET/V/381
      procuration; Mathieu, Antoine
    - Beurel (Jacques Etienne), marchand orfèvre, à Saint-Maur § Procuration, 6 février 1737; MC/ET/V/381
      procuration; Beurel, Jacques Etienne
    - Laroche (Sauveur) arquebusier du roi Pont Marie § Obligation, 13 février 1737; MC/ET/V/381
      obligation; Laroche, Sauveur
    - Fleschenier (Antoine) maître tapissier à Beauvais § Extrait de l'inventaire, 28 février 1737; MC/ET/V/381
      inventaire; Fleschenier, Antoine
    - Brosset (Jacques) maître coutelier rue de la Coutellerie § bail par .., 17 mars 1737; MC/ET/V/381
      bail; Brosset, Jacques
    - Quittance donnée par Louis-Michel Dumesnil, premier recteur perpétuel de l'académie de Saint-Luc, demeurant rue du Pet-au-diable, à Jean-François Thierry, notaire au Châtelet, demeurant rue du Mouton, avec le consentement de la veuve de Julien-Étienne Divot, conseiller du roi, commissaire enquêteur et examinateur au Châtelet, de 4.692 livres 10 deniers, principal et arrérages de 200 livres de rente constituées par les époux Divot au profit dudit Dumesnil par contrat passé devant François Prevost, le 15 mai 1730., 20 mars 1737; MC/ET/V/381
      Documents du Minutier central concernant l'histoire de l'art (1700-1750), par Mireille Rambaud, tome II [études I à X, soit 2357 actes], Paris, Archives nationales, 1971, p. 253 (instrument de recherche imprimé dématérialisé, certaines notices sont plus détaillées dans la version intégrale accessible en ligne par la rubrique 'Autres instruments de recherche', voir contexte dans le Plan d’orientation général - Notaires de Paris, guides thématiques du Minutier).
    - Adenet (Nicolas) doreur; rue de la Levrette § Vente, 21 mars 1737; MC/ET/V/381
      acte de vente; Adenet, Nicolas
    - Blanchard (Nicolas), peintre, à Paris § Compte, 24 mars 1737; MC/ET/V/381
      compte; Blanchard, Nicolas
    - Dépôt de pièces relatant devant l'académie des sciences, la description d'une machine hydraulique pour élever l'eau de la Seine et la distribuer à Paris par Renan, 26 mars 1737; MC/ET/V/381
      Histoire des sciences et des techniques, XVIe-XIXe siècles (337 actes), par Madeleine Jurgens, Xenia Pamfilova, Claire Béchu, Marc Durand, v.1950 - 2005 (fichier papier entièrement dématérialisé; voir contexte dans le Plan d’orientation général - Notaires de Paris, guides thématiques du Minutier).
      Date de création de la notice: 2006
      dépôt de pièces; Renan
  - Minutes. 1737, avril - 1737, juillet, avril 1737 - juillet 1737; MC/ET/V/382
    - Allard (Nicolas) peintre doreur quai Pelletier § Mariage du fils de .., 11 avril 1737; MC/ET/V/382
      contrat de mariage; Allard, Nicolas
    - Allard (Pierre Nicolas) maître peintre doreur quai Pelletier § Mariage de .., 11 avril 1737; MC/ET/V/382
      contrat de mariage; Allard, Pierre Nicolas
    - Delaplace (Antoine) maître coutelier rue de la Coutellerie § Constitution, 15 avril 1737; MC/ET/V/382
      Delaplace, Antoine
    - Pernois (Jacques) maître fondeur Enclos Saint Denis des Chartres § Alloué, 24 avril 1737; MC/ET/V/382
      Pernois, Jacques
    - Wyriot (Jean Jacques) marchand orfèvre à Paris § Procuration, 24 avril 1737; MC/ET/V/382
      procuration; Wyriot, Jean Jacques
    - Fauconnier (Claude) menuisier grande rue du fg. Montmartre § Quittance, 5 mai 1737; MC/ET/V/382
      quittance; Fauconnier, Claude
    - Charvet (Claude), marchand orfèvre, rue de l'Arbre Sec § Mariage, 10 mai 1737; MC/ET/V/382
      contrat de mariage; Charvet, Claude
    - Gaubier (Edme) maître maçon à Paris § Mainlevée, 6 juin 1737; MC/ET/V/382
      Gaubier, Edmé
    - Sionnest (Robert), marchand orfèvre, à Nevers § Vente, 15 juin 1737; MC/ET/V/382
      acte de vente; Sionnest, Robert
  - Minutes. 1737, août - 1737, septembre, août 1737 - septembre 1737; MC/ET/V/383
    - Desmaisons (Nicolas) maçon entrepreneur des bâtiments rue Bons Villeneuve § Compte, 10 août 1737; MC/ET/V/383
      Desmaisons, Nicolas
  - Minutes. 1737, octobre - 1737, décembre, octobre 1737 - décembre 1737; MC/ET/V/384
    - Drouart (Pierre) maître doreur rue de la Mortellerie § Mariage de .., 6 décembre 1737; MC/ET/V/384
      contrat de mariage; Drouart, Pierre
    - orfèvre (apprentissage) § Marie Madeleine Lesneur veuve de J.E. Mathieu, compagnon orfèvre met son fils César Mathieu, âgé de 11 ans, pour huit ans, chez Pierre François Duval, marchand orfèvre-logé, nourri, blanchi. Moyennant 150 l. payées par le marguillier de Saint-Jean en Grève., 13 décembre 1737; MC/ET/V/384
    - Subro Delatour (Jacques) marchand joaillier du Roi; Carrefour de l'Ecole § Décharge, 18 décembre 1737; MC/ET/V/384
      Subro Delatour, Jacques
  - Minutes. 1738, janvier - 1738, avril, janvier 1738 - avril 1738; MC/ET/V/385
    - Cheron (Louis) maître marchand éventailliste rue Saint Martin § Mariage de .., 25 janvier 1738; MC/ET/V/385
      contrat de mariage; Cheron, Louis
  - Minutes. 1738, mai - 1738, août, mai 1738 - août 1738; MC/ET/V/386
    - CADINE (Henry) Maître Cartier Rue Grenier Saint-Lazare § Apprentissage chez .., 7 juin 1738; MC/ET/V/386
      contrat d'apprentissage; Cadine, Henry
    - CARTIER (apprentissage de) § mise en .. par Hervé (Françoise) de son frère Alexis HERVÉ, âgé de 18 ans pour 5 ans chez CADINE (Henri) que le nourri, logé, couche et blanchi moyennant 150 livres, 7 juin 1738; MC/ET/V/386
    - VALADON (Jacques) Maçon Rue de la Vannerie § Marché pour une construction a Rue les Fontaines .., 14 juin 1738; MC/ET/V/386
      marché; Valadon, Jacques
    - VANNIER (Christophe) Maître Doreur sur métaux Pont Notre Dame § Dépôt d'argent par .., 3 juillet 1738; MC/ET/V/386
      Vannier, Christophe
    - Quittance par Claude-Louis (sic) Boullée, architecte juré expert, demeurant rue Montorgueil, à François Mauduit, demeurant rue du Monceau, agissant au nom des consorts Mercadé, de la somme de 650 livres., 30 juillet 1738; MC/ET/V/386
      Documents du Minutier central concernant l'histoire de l'art (1700-1750), par Mireille Rambaud, tome II [études I à X, soit 2357 actes], Paris, Archives nationales, 1971, p. 26 (instrument de recherche imprimé dématérialisé, certaines notices sont plus détaillées dans la version intégrale accessible en ligne par la rubrique 'Autres instruments de recherche', voir contexte dans le Plan d’orientation général - Notaires de Paris, guides thématiques du Minutier).
    - Lamarche (Alexandre), orfèvre, à Paris § Procuration déposée .., 3 août 1738; MC/ET/V/386
      procuration; Lamarche, Alexandre
    - BALTAZARD (Hugues) Potier d'étain Rue Saint Louis § Vente par .., 16 août 1738; MC/ET/V/386
      acte de vente; Baltazard, Hugues
    - BOCHOT (Jean) maître Menuisier P/se/ Saint-Germain-l'Auxerrois § Transaction .., 27 août 1738; MC/ET/V/386
      accord; Bochot, Jean
  - Minutes. 1738, septembre - 1738, décembre, septembre 1738 - décembre 1738; MC/ET/V/387
    - Gieux (Nicolas Gerome) maître fayancier rue de Bretagne § Mariage de .., 1er octobre 1738; MC/ET/V/387
      contrat de mariage; Gieux, Nicolas Gérome
    - Lestrade (Louis Toussaint) maître maçon; rue Saint Victor § Constitution, 11 octobre 1738; MC/ET/V/387
      constitution de rente; Lestrade, Louis Toussaint
    - Aveline (Nicolas) maçon cul de Sac de Saint Martial § Quittance, 25 octobre 1738; MC/ET/V/387
      quittance; Aveline, Nicolas
    - Contrat d'apprentissage pour trois ans, entre Charles-Jacques Patrouillard, maître teinturier, Barbe-Angélique Taperet, sa femme, demeurant rue de Grenelle, et Louis-Claude Dumesnil, [peintre] adjoint à professeur à l'académie de Saint-Luc, au profit de Charles-Nicolas Patrouillard, âgé de treize ans, fils du comparant; ledit Dumesnil s'engage à apprendre son art audit Patrouillard, fils, son 'élève', moyennant 300 livres dont 75 payées comptant par les marguilliers de l'oeuvre et fabrique de la paroisse de Saint-Jean-en-Grève, qui s'engagent à verser encore 75 livres dans dix-huit mois, et 150 livres payables dans dix-huit mois par lesdits époux Patrouillard. L'apprenti sera entièrement à la charge de ses parents., 29 octobre 1738; MC/ET/V/387
      À la suite: 1740, 31 août. Quittance par Louis-Claude Dumesnil aux marguilliers de la paroisse de Saint-Jean-en-Grève, de 75 livres.
      Documents du Minutier central concernant l'histoire de l'art (1700-1750), par Mireille Rambaud, tome II [études I à X, soit 2357 actes], Paris, Archives nationales, 1971, p. 549 (instrument de recherche imprimé dématérialisé, certaines notices sont plus détaillées dans la version intégrale accessible en ligne par la rubrique 'Autres instruments de recherche', voir contexte dans le Plan d’orientation général - Notaires de Paris, guides thématiques du Minutier).
    - Blondel (Nicolas) serrurier rue de la Raquette § Testament de sa veuve, 21 novembre 1738; MC/ET/V/387
      testament; Blondel, Nicolas
    - Dionis (Jean) marchand Cartier papetier rue de la Verrerie § Apprentissage, 3 décembre 1738; MC/ET/V/387
      contrat d'apprentissage; Dionis, Jean
    - Millard (Toussaint), menuisier, à Saint-Germain-en-Laye § Constitution, 3 décembre 1738; MC/ET/V/387
      constitution de rente; Millard, Toussaint
    - Cartier papetier (apprentissage) § André Arnoult, bourgeois de Paris, met Nicolas André A., son fils, âgé de 16 ans, pour 4 ans, chez Jean Dionis, marchand cartier papetier. Nourri logé, blanchi. Moyennant 150 l. payée par le marguillier de Saint-Jean en Grève., 3 décembre 1738; MC/ET/V/387
    - Boutteville (Jean), marchand orfèvre, cul-de-sac Saint-Faron § Renonciation, 7 décembre 1738; MC/ET/V/387
      renonciation; Boutteville, Jean
    - Cattier (Nicolas) marchand lapidaire joaillier rue Saint Martin § Constitution, 17 décembre 1738; MC/ET/V/387
    - Le foullon (Guillaume Elie) maître maçon rue Geoffroy Langevin § Transport, 19 janvier 1739; MC/ET/V/387
      Le Foullon, Guillaume Elie
  - Minutes. 1739, janvier - 1739, mars, janvier 1739 - mars 1739; MC/ET/V/388
    - Guignard (Nicolas) marchand joaillier § Inventaire après le décès de Françoise Elisabeth Forestier, 19 novembre 1736; MC/ET/V/388
      inventaire; Guignard, Nicolas
    - Cattier (Nicolas) marchand lapidaire joaillier rue Saint Martin § Consentement, 13 janvier 1739; MC/ET/V/388
    - Bruyere (Antoine) marchand tapissier § Mémoire des ouvrages faits et fournis à d/lle/ Appoline Buchere Quittance et obligation, 27 janvier 1739; MC/ET/V/388
      obligation; quittance; Bruyere, Antoine
    - Crimaille (Jacques) maître serrurier; rue grenier Saint Lazare § Apprentissage, 16 mars 1739; MC/ET/V/388
      contrat d'apprentissage; Crimaille, Jacques
    - Serrurier (apprentissage) § Nicolas Devaux, compagnon orfèvre, mit son fils Charles M., âgé de 12 ans, pour 6 ans, chez Jacques Crimaille, maître serrurier. Logé, nourri, blanchi. Moyennant 150 l., 16 mars 1739; MC/ET/V/388
  - Minutes. 1739, avril - 1739, juin, avril 1739 - juin 1739; MC/ET/V/389
    - Buron (Jacques) maître maçon rue des Prêtres § Abandonnement, 1er avril 1739; MC/ET/V/389
      Buron, Jacques
    - Siret (Nicolas), maître menuisier, grande rue Saint-Paul § Abandonnement, 1er avril 1739; MC/ET/V/389
      cession; Siret, Nicolas
    - Bourée (François) maître serrurier rue des Prêtres § Abandonnement, 1er avril 1739; MC/ET/V/389
      Bourée, François
    - Beauvillain (Charles) maître horloger rue Dauphine § Apprentissage, 13 avril 1739; MC/ET/V/389
    - horloger (apprentissage) § Louis Delorme, contrôleur de la ménagerie du Roi, met son fils Edme Martin D., âgé de 16 ans, pour 5 ans, chez Charles Beauvillain, maître horloger, Logé, nourri, blanchi. Moyennant 400 l., 13 avril 1739; MC/ET/V/389
    - Lequeustre (François) marchand tapissier rue du Petit Musque § Désistement, 16 avril 1739; MC/ET/V/389
      Lequeustre, François
    - Buron (sieur) maître maçon § Relevé de la dépense faite pour ouvrage de maçonnerie par .. Pièce annexe à la Délibération des créanciers, 27 avril 1739; MC/ET/V/389
      Buron, M.
    - Siret (Nicolas), maître menuisier, grande rue Saint-Paul § Mémoire de menuiserie faite à la maison de M. Decourt, pièce annexe de la délibération des créanciers, 27 avril 1739; MC/ET/V/389
      Siret, Nicolas
    - Margottin (Alexis) entrepreneur des bâtiments à Sezanne en Brie § Mariage de .., 28 avril 1739; MC/ET/V/389
      contrat de mariage; Margottin, Alexis
    - Delaistre (Etienne) maître menuisier rue petit renard § Transport, 2 mai 1739; MC/ET/V/389
      Delaistre, Etienne
    - Raisin (Alexandre) maître cartier papetier rue Croix des Petits-Champs § Brevet d'apprentissage, 10 mai 1739; MC/ET/V/389
      contrat d'apprentissage; Raisin, Alexandre
    - Cartier papetier (apprentissage) § André Bourguignon, marchand de vins, met son fils Nicolas B., âgé de 15 ans, pour 4 ans, chez Alexandre Raisin, maître cartier papetier. Logé, nourri, blanchi. Moyennant 150 l. payées par le marguillier de Saint-Jean en grève, 10 mai 1739; MC/ET/V/389
    - Beauvillain (Charles) horloger rue Dauphine § Renonciation, 15 mai 1739; MC/ET/V/389
      Beauvillain, Charles
    - Roze (Louis Melchior), maître menuisier, rue Jean de Lepine § Donation à .., 16 mai 1739; MC/ET/V/389
      donation; Roze, Louis Melchior
    - Crimaille (Jacques) maître serrurier rue Grenier Saint Lazare § Inventaire après le décès de Claude Oudry, 3 juin 1739; MC/ET/V/389
      inventaire; Crimaille, Jacques
    - Adenet (Nicolas) doreur rue de la Levrette § Constitution, 4 juin 1739; MC/ET/V/389
      Adenet, Nicolas
  - Minutes. 1739, juillet - 1739, septembre, juillet 1739 - septembre 1739; MC/ET/V/390
    - Cattier (Nicolas) marchand lapidaire joaillier rue Saint-Martin § Transport, 18 juillet 1739; MC/ET/V/390
    - Brulé (Pierre) maçon à Sceaux § Vente, 18 juillet 1739; MC/ET/V/390
      acte de vente; Brulé, Pierre
    - Contour (Claude Gérard) menuisier grande rue du fg Saint-Antoine § Inventaire, 7 août 1739; MC/ET/V/390
      inventaire; Contour, Claude Gérard
    - Forestier (Etienne) maître fondeur rue Saint-Germain-l'Auxerrois § Mariage de .., 10 août 1739; MC/ET/V/390
      contrat de mariage; Forestier, Etienne
    - Vallegeast (Jean Jacques), marchand orfèvre, rue de l'Arbre Sec § Bail à .., 16 août 1739; MC/ET/V/390
      bail; Vallegeast, Jean Jacques
    - Badollet (Jacques) maître horloger quai Pelletier § Bail .., 19 août 1739; MC/ET/V/390
    - Allard (Pierre Nicolas), maître peintre doreur, rue Saint Martin § Inventaire après le décès de .., 28 septembre 1739; MC/ET/V/390
      inventaire; Allard, Pierre Nicolas